臺灣臺南地方法院刑事判決　　　　　　　 94年度訴字第847號
公　訴　人　臺灣臺南地方法院檢察署檢察官
被　　　告　甲○○
上列被告因違反毒品危害防制條例案件，經檢察官提起公訴（九
十四年度毒偵字第一三七二號），被告就犯罪事實為有罪之陳述
，經本院裁定進行簡式審判程序後，判決如下：
     主     文
甲○○施用第一級毒品，累犯，處有期徒刑拾月；又施用第二級
毒品，累犯，處有期徒刑陸月。應執行有期徒刑壹年貳月。
    事      實
一、甲○○前因施用毒品案件，經本院以八十九年度毒聲字第七
    七二號裁定送觀察勒戒，經送勒戒處所執行觀察勒戒後，因
    認有繼續施用毒品之傾向，復經本院以八十九年度毒聲字第
    一二七九號裁定送強制戒治，經於勒戒處所續執行強制戒治
    後，再經本院以八十九年度毒聲字第二七四八號裁定停止戒
    治付保護管束，而於民國八十九年十月二日釋放出所，並於
    九十年四月二十五日強制戒治期滿而執行強制戒治完畢。另
    於九十年間又因再犯施用毒品犯行，而經臺灣臺南地方法院
    檢察署檢察官起訴並向本院聲請強制戒治，經本院分別以九
    十年易字一六七○號判處有期徒刑四月（因該判決未審酌累
    犯，而另經本院以九十二年度聲字第四五五號裁定更定其刑
    為有期徒刑五月，該裁定經抗告後經臺灣高等法院臺南分院
    後經該院以九十二年度抗字第一二七號裁定駁回抗告確定）
    及以九十年度毒聲字第一六四一號裁定送強制戒治，經先送
    戒治處所執行強制戒治後，再經本院以九十一年度毒聲字第
    九○九號裁定停止戒治，而於九十二年六月五日停止戒治釋
    放出所，而轉入監獄執行上開有期徒刑，並分別於九十三年
    六月二十四日強制戒治期滿而強制戒治執行完畢，以及於九
    十三年七月八日有縮短刑期執行有期徒刑完畢，而於翌日釋
    放出監。詎甲○○於前受強制戒治執行完畢釋放後五年內，
    分別基於施用第一級毒品海洛因及第二級毒品安非他命之犯
    意，各於九十四年五月三日之某時，在臺南縣玉井鄉○○村
    ○○路一七三巷一九號之住處，分別以海洛因加水注入針筒
    ，再將毒品注射入身體及以燒烤玻璃球內之安非他命後，再
    以鼻吸取煙霧之方式，施用第一級毒品海洛因及第二級毒品
    安非他命。嗣於九十四年五月四日晚間八時許，甲○○因另
    涉嫌贓物罪嫌，為警通知前往警局製作筆錄，而經其同意，
    採集其尿液送驗後，結果呈嗎啡及甲基安非他命陽性反應，
    而查悉上情。
二、案經臺南市警察局第二分局報請臺灣臺南地方法院檢察署檢
    察官偵查起訴。
    理      由
一、本件被告甲○○所犯為死刑、無期徒刑或最輕本刑為三年以
    上有期徒刑以外之罪，其於準備程序中就被訴事實為有罪之
    陳述，經法官告知簡式審判程序之旨，並聽取公訴人之意見
    後，爰依刑事訴訟法第二百七十三條之一第一項規定，裁定
    由受命法官獨任進行簡式審判程序，合先敘明。
二、上揭犯罪事實，業據被告甲○○於本院審理時坦承不諱，且
    被告經警於九十四年五月四日晚上八時許採其尿液（尿液檢
    體編號為Ｂ三－一一八號），送長榮大學毒物研究中心以酵
    素免疫分析法ＥＩＡ篩檢及氣相層析質譜儀ＧＣ／ＭＳ檢驗
    結果，呈嗎啡、甲基安非他命陽性反應，有臺南市警察局第
    二分局偵辦毒品危害防制條例案送驗尿液年籍對照表及長榮
    大學毒物研究中心確認報告各一紙附卷可稽。按海洛因係由
    嗎啡經化學合成而製得，經注射進入人體後，因代謝而分解
    又生成嗎啡，因此施打海洛因後，由尿液檢驗結果仍為嗎啡
    反應，是以，被告自白施打海洛因，而採尿化驗之結果呈現
    嗎啡陽性反應，核屬科學上合理之現象。基上，被告自承施
    打海洛因及安非他命，且其尿液經送驗後亦有施用第一級毒
    品海洛因及第二級毒品安非他命之尿液反應，是綜合上開事
    證互核相符，被告施用第一級毒品海洛因及第二級毒品安非
    他命之行為至為明確。此外，被告前因施用毒品案件，經本
    院以八十九年度毒聲字第七七二號裁定送觀察勒戒，經送勒
    戒處所執行觀察勒戒後，因認有繼續施用毒品之傾向，復經
    本院以八十九年度毒聲字第一二七九號裁定送強制戒治，經
    於勒戒處所續執行強制戒治後，再經本院以八十九年度毒聲
    字第二七四八號裁定停止戒治付保護管束，而於八十九年十
    月二日釋放出所，並於九十年四月二十五日強制戒治期滿而
    執行強制戒治完畢。另於九十年間又因再犯施用毒品犯行，
    而經臺灣臺南地方法院檢察署檢察官向本院聲請強制戒治，
    經本院以九十年度毒聲字第一六四一號裁定送強制戒治，經
    先送戒治處所執行強制戒治後，再經本院以九十一年度毒聲
    字第九○九號裁定停止戒治，而於九十二年六月五日停止戒
    治釋放出所，並轉入監獄執行其經法院所判處之有期徒刑，
    而於九十三年七月八日有縮短刑期執行有期徒刑完畢，並於
    翌日釋放出監，被告甲○○係於強制戒治執行完畢釋放後五
    年內再犯本案施用毒品犯行，應依法追訴審理等情，有臺灣
    高等法院被告全國前案紀錄表及臺灣臺南地方法院檢察署刑
    案資料查註紀錄表各一份附卷可按。綜上所查，被告自白核
    與事實相符，本件事證明確，被告犯行堪以認定。
三、查海洛因及安非他命分別為第一級、第二級毒品，毒品危害
    防制條例第二條第二項第一、二款定有明文。故核被告所為
    ，係犯毒品危害防制條例第十條第一項之施用第一級毒品罪
    及同法第二項之施用第二級毒品罪。其施用前分別持有第一
    級及第二級毒品之低度行為，分別為施用第一級及第二級毒
    品之高度行為所吸收，不另論罪。又被告所犯上開二罪犯意
    各別，行為互殊，應分論併罰。另查，被告於九十年間因犯
    施用毒品犯行，經本院以九十年易字一六七○號判處有期徒
    刑四月（因該判決未審酌累犯，而另經本院以九十二年度聲
    字第四五五號裁定更定其刑為有期徒刑五月，該裁定經抗告
    後經臺灣高等法院臺南分院後經該院以九十二年度抗字第一
    二七號裁定駁回抗告確定），入獄服刑後於九十三年七月八
    日有縮短刑期執行有期徒刑完畢等情，有臺灣臺南地方法院
    檢察署刑案資料查註紀錄表、臺灣高等法院被告全國前案紀
    錄表各一紙在卷可按，其於五年以內再犯本件有期徒刑以上
    之罪，為累犯，應依刑法第四十七條之規定，分別加重其刑
    。爰審酌被告施用毒品之犯刑，在性質上乃屬對自我身心自
    戕行為，尚未嚴重破壞社會秩序、侵害他人權益，然其前因
    施用毒品經送強制戒治後，猶不思戒絕革除惡習，再犯本件
    施用第一級毒品海洛因及第二級毒品安非他命之罪，顯未因
    前所受之強制戒治處分而記取教訓，及其犯罪之動機、目的
    、手段、所生危害、犯罪後於警詢中否認犯刑，至本院始坦
    承犯行及施用毒品自戕身心等一切情狀，分別量處如主文所
    示之刑，並定其應執行之刑，以資懲戒，末按刑罰法令關於
    沒收之規定，兼採職權沒收主義與義務沒收主義。職權沒收
    ，係指法院就屬於被告所有，供犯罪所用、預備用或因犯罪
    所得之物，仍得依職權斟酌是否宣告沒收，例如刑法第三十
    八條第一項第二款、第三款、第三項前段等規定屬之。最高
    法院九十三年臺上字第三二六三、五四一八號判決可資參照
    。查本件未扣案之被告用以施用第一級毒品海洛因及第二級
    毒品安非他命之注射針筒一支及玻璃球一個，已為被告丟棄
    並交由垃圾車清運乙情，業據其供陳在卷，參酌上開注射針
    筒及玻璃球價值非高，應無人撿拾回收供作他用，是該注射
    針筒及玻璃球既無證據足資證明尚存在，未免將來執行發生
    困難，爰不併予宣告沒收，附此敘明。
據上論斷，應依刑事訴訟法第二百七十三條之一第一項、第二百
九十九條第一項前段，毒品危害防制條例第十條第一項、第二項
，刑法第十一條前段、第四十七條、第五十一條第五款，判決如
主文。
本案經檢察官乙○○到庭執行職務。
中　　華　　民　　國　　94　　年　  10   　月    3　  日
       　　　　　　　刑事第九庭  法  官  楊  佳  祥
以上正本證明與原本無異。
如不服本判決，應於收受送達後10日內向本院提出上訴書狀（應
附繕本）。
     　　　　　　　　　　　　　　書記官  顏  惠  華
中　　華　　民　　國　　94　　年　  10   　月    3　  日
附錄法條：
毒品危害防制條例第十條：
施用第一級毒品者，處六月以上五年以下有期徒刑。
施用第二級毒品者，處三年以下有期徒刑。
